臺灣高等法院民事裁定  
111年度上字第1349號
上  訴  人  千兆銓有限公司

法定代理人  柯振家  

被 上訴 人  臺灣中小企業銀行股份有限公司

法定代理人  林謙浩  
被 上訴 人  台中商業銀行股份有限公司

法定代理人  王貴鋒  
上列當事人間第三人異議之訴事件，上訴人對於中華民國111年8
月5日臺灣新竹地方法院111年度訴字第702號判決提起上訴，本
院裁定如下： 
    主    文
一、本件訴訟標的價額核定為新臺幣貳佰陸拾伍萬玖仟參佰伍拾
    伍元。
二、上訴人應於收受本裁定正本五日內，補繳第二審裁判費新臺
    幣參萬壹仟零壹元，逾期不補正，即駁回上訴。
    理    由
一、按因財產權而提起民事訴訟者，應依民事訴訟法第77條之13
    規定繳納裁判費，向第二審法院上訴，應依同法第77條之16
    規定繳納裁判費，此為必須具備之程式。上訴人提起上訴所
    有之利益，應以上訴聲明範圍內起訴時訴訟標的之價額為準
    。又訴訟標的之價額，由法院核定；核定訴訟標的之價額，
    以起訴時之交易價額為準，無交易價額者，以原告就訴訟標
    的所有之利益為準，民事訴訟法第77條之1第1、2項定有明
    文。次按上訴人未依規定預納裁判費，法院應先定期命補正
    ，逾期未補正者，應以上訴不合法裁定駁回之，民事訴訟法
    第444條第1項亦有明文。再按第三人就執行標的物有足以排
    除強制執行之權利者，得於強制執行程序終結前，向執行法
    院對債權人提起異議之訴，請求排除強制執行。依通說此項
    第三人異議之訴之訴訟標的為該第三人之異議權，而非該第
    三人主張此項異議權基礎之所有權、典權、質權或留置權。
    故法院核定此訴訟標的之價額，應以該第三人本於此項異議
    權，請求排除強制執行所得受之利益額數為核定之基礎（最
    高法院91年度第5次民事庭會議決議參照）。　　
二、經查，本件上訴人於原審提起本件第三人異議之訴(下稱本
    件訴訟)，請求撤銷臺灣新竹地方法院110年度司執第35813
    號執行事件中就訴外人即債務人銅鑼金屬股份有限公司（下
    稱銅鑼公司）所有、門牌號碼新竹縣○○市○○路○段000號房屋
    中所附地下室2樓編號35、36號車位（下合稱系爭2車位）之
    查封程序，係以其就系爭2車位有租賃權存在為據，是上訴
    人因該訴訟標的所得受之利益，應以上訴人得使用租賃物期
    間可得之利益計算，依上訴人與銅鑼公司間系爭2車位租賃
    契約書之約定，每月租金為新臺幣（下同）9,000元，租賃
    期間自民國110年1月7日起至135年12月31日止，而上訴人於
    111年5月17日提起本件訴訟，則前揭租賃契約存續期間尚餘
    24年7月又15天，是本件訴訟標的價額應核定為=2,659,355
    元【9,000（24×12＋7＋15/31）=2,659,355元，小數點以下
    四捨五入】，故應徵第二審裁判費41,001元，扣除上訴人已
    繳納裁判費10,000元，上訴人尚欠31,001元（41,001元-10,
    000元）未據繳納，茲限上訴人於收受本裁定正本5日內，向
    本院如數補繳，逾期即駁回其上訴。
三、爰裁定如主文。
中　　華　　民　　國　　111 　年　　11　　月　　21　　日
                    民事第二十一庭
                        審判長法  官  翁昭蓉
                              法  官  廖珮伶
                              法  官  羅惠雯
正本係照原本作成。
命補繳裁判費部分不得抗告。
核定訴訟標的價額部分，如不服裁定得於收受送達後10日內向本
院提出抗告狀，並繳納抗告費新臺幣1千元。
中　　華　　民　　國　　111 　年　　11　　月　　21　　日
    　　　　　　　　　　　　　書記官　洪秋帆